# 上市公司股权激励触发股份回购验资报告时间要求

提问人：shelly3526 时间：2016-04-18 15:59:32
请教陈版主： 我们客户中有一上市公司， 2014 年实施首次股权激励， 2015 年因首次激励对象离职不满足服务期限条件而触发公司定向增发股份回购的情况。 公司在回购注销该部分股票时，事务所为其出具减资的验资报告，有无时间要求？ 例如，自公司公告回购日期起 45 天？如果有该类政策限制，请问出处？ 谢谢。

回答人：chenyiwei
可以参考《中国注册会计师审计准则第 1602 号——验资》及其应用指南对减资验资的相关规定。
因合并、分立变更注册资本和实收资本，或因注销股份等其他原因减少注册资本和实收资本的，检查被审验单位是否按规定通知债权人，在报纸上发布公告，进行债务清偿或提供债务担保，并得到债权人的认可；检查是否办理财产合并或分割手续；检查是否按规定办理审批手续。
很明显这些审验内容相关的审验证据只有在 45 天公告期满后才能获得最终的完整证据。因此个人理解验资报告应在 45 天公告期满后才可以出具。